【裁判字號】    99,抗,263
【裁判日期】    990924
【裁判案由】    侵權行為損害賠償等
【裁判全文】
臺灣高等法院高雄分院民事裁定           99年度抗字第263號
抗告人  甲○○
上列抗告人因與相對人乙○○等人間因侵權行為損害賠償事件聲
請選任特別代理人，對於中華民國99年8 月30日台灣高雄地方法
院99 年 度審訴字第1944號裁定提起抗告，本院裁定如下：
    主  文
抗告駁回。
抗告訴訟費用由抗告人負擔。
    理  由
一、按「抗告人在原法院訴訟繫屬中，於民國七十九年四月二日
    聲請為相對人選任特別代理人。原法院乃依其聲請裁定選任
    林谷峰為相對人之特別代理人。核此裁定乃係訴訟程式進行
    中所為，既無准許抗告之特別規定，抗告人提起抗告，按之
    民事訴訟法第四百八十三條規定，顯難認為合法」（最高法
    院79年度台抗字第339 號裁判要旨參照）。又所謂訴訟程式
    進行中所為之裁定，係指每一審級訴訟程式開始後尚未終結
    以前所為之裁定而言。而裁定得否抗告，為法定事項，非法
    院所得變更，尤非法院書記官所得決定，故法院書記官就不
    得抗告之裁定，於送達當事人之裁定正本縱誤為「得抗告」
    之記載，亦不影響該裁定性質。本件周世雄等13人以抗告人
    等5 人為被告，起訴請求抗告人負侵權行為損害賠償等（收
    案日期為民國98年8 月19日），乙○○於訴訟進行中（即99
    年8 月28日）主張周髻因罹患失智症而陷於精神障礙及心智
    缺智，呈無訴訟能力之狀態，聲請法院為原告周髻選任在該
    事件之特別代理人（原審卷55頁），原法院於99年8 月30日
    裁定選任乙○○於周髻對孔維愉等人提起確認贈與關係不存
    在事件為周髻之特別代理人。揆諸首揭說明，原裁定係於訴
    訟進行中所為，既無准許抗告之特別規定，自屬不得抗告。
    抗告人提起抗告，顯難認為合法。原法院書記官就此不得抗
    告之裁定，於送達當事人之裁定正本誤為「得抗告」之記載
    ，亦不影響該裁定不得抗告之效力。故抗告人提起抗告，為
    不合法，應予駁回。又原裁定僅就原法院99年2 月10日原告
    訴之聲明(二)為之（外放原審卷33頁），惟訴之聲明(一)既係針
    對被繼承人孔賜相（於95年1 月18日死亡）所有之遺產請求
    ，則全部繼承人包括周髻應為原告，聲明(三)係接續聲明(二)所
    為聲明，周髻亦為原告，原裁定主文僅就聲明(二)所揭內容為
    記載，就聲明(一)、(三)之請求，從主文觀察，並未及之。然既
    認周髻為無訴訟能力，有為其選任特別代理人之必要，而為
    其選任，原法院准特別代理之範圍僅限聲明(二)，則原告周髻
    聲明(一)、(三)請求之事項，訴訟將如何進行？是否有所缺漏？
    應於本件卷証發回原法院後，由該院另行依法處理，併予敘
    明。
二、據上論結，本件抗告為不合法，依民事訴訟法第495 絛條之
    1 第1 項、第444 條第1 項前段、第95條、第78條，裁定如
    主文。
中    華    民    國    99    年    9     月    24    日
                            民事第六庭
                                審判長法官  許明進
                                法      官  徐文祥
                                法      官  李炫德
以上正本證明與原本無異。
本件不得抗告。
中    華    民    國    99    年    9     月    24    日
                                書  記  官  盧雅婷

司法院資訊處製作；財團法人民間司法改革基金會備份。
